【裁判字號】    95,聲再,67
【裁判日期】    950502
【裁判案由】    違反著作權法
【裁判全文】
臺灣高等法院刑事裁定                  95年度聲再字第67號
再審聲請人  甲○○原名廖培君.
即受判決人
                    4樓
                    （另案現在台灣台北監獄台北分監執行）
上列聲請人因違反著作權法案件，對於本院94年度上易字第2074
號，中華民國95年2月10日第二審確定判決（原審案號：台灣台
北地方法院94年度易字第773號，起訴案號：台灣台北地方法院
檢察署93年度偵字第21692號、第21693號），聲請再審，本院裁
定如下：
    主  文
再審之聲請駁回。
    理  由
一、聲請意旨如附件影本所示。
二、按有罪之判決確定後，為受判決人之利益聲請再審，必其聲
    請之理由合於刑事訴訟法第四百零二條第一項所定情形之一
    或第四百二十一條有足生影響於判決之重要證據漏未審酌者
    ，始准許之。又刑事訴訟法第四百二十條第一項第六款所謂
    發現新證據，係指該證據於事實審法院判決前已經存在，為
    法院及當事人所不知，不及調查斟酌，至其後始行發現，且
    就證據本身形式上觀察，固不以絕對須經調查程序為要件，
    惟必顯然可認為足以動搖原確定判決者，而為受判決人無罪
    、免訴、免刑或輕於原判決所認罪名之判決者為限。經查：
    (一)本件聲請意旨主張聲請人在台北市○○街二０七號開設鞋
    店，與其合夥經營之友人蔡宗霖在判決前已經存在，為法院
    及當事人所不知而不及調查，判決後始行發現，偵查及審理
    中均未詳加調查聲請人實際工作背景，只要友人蔡宗霖出庭
    證述，必然足以動搖原有罪確定判決等語（見附件聲請再審
    狀第六點所載）。惟查原確定判決認定之犯罪事實係聲請人
    於九十二年十二月十八日晚間八時許，至台北市○○區○○
    街一五六號攤位找訪友人「阿輝」，嗣因「阿輝」有事離開
    ，聲請人所陳列販賣者均係侵害他人著作財產權之重製光碟
    ，竟與「阿輝」共圖基於意圖營利之犯意聯絡，代「阿輝」
    看管攤位，並整理公開陳列在該攤位上之盜版光碟，並接受
    客人之詢問，而為警查獲。故聲請人不論是否與友人蔡宗霖
    在台北市○○街二０七號合夥開設鞋店，均與聲請人有無上
    開犯行之待證事實無關，因此證人蔡宗霖即使證明與聲請人
    合夥經營鞋店，亦顯然無法動搖原確定判決所認定之犯罪事
    實，證人蔡宗霖自非所謂之「新證據」。(二)其餘聲請意旨所
    述各節，無非任憑己意，對原確定判決調查證據、認定事實
    、適用法律之職權行使漫詞指摘，核與前揭法條所定之再審
    事由無一相符，自應認為無再審理由。(三)綜上所述，本件聲
    請再審為無理由，應予駁回。
三、據上論斷，應依刑事訴訟法第四百三十四條第一項，裁定如
    主文。
中    華    民    國    95    年    5     月    2     日
                  刑事第十九庭  審判長法  官  宋  祺
                                      法  官  陳憲裕
                                      法  官  蔡明宏
以上正本證明與原本無異。
不得抗告。
                                      書記官  吳鎮鑫
中    華    民    國    95    年    5     月    3     日


司法院資訊處製作；財團法人民間司法改革基金會備份。
